臺灣板橋地方法院交通事件裁定　　　100 年度交聲字第1728號
原處分機關　交通部公路總局臺北區監理所板橋監理站
異　議　人
即受處分人　陳金珊
上列異議人即受處分人因違反道路交通管理處罰條例案件，對於
交通部公路總局臺北區監理所板橋監理站於民國98年12月2 日以
板監裁字第裁CG0000000 號、第裁CG0000000 號、第裁CG000000
0 號、第裁CG0000000 號、第裁CG0000000 號所為之裁決處分，
均聲明異議，本院裁定如下：
    主  文
異議均駁回。
    理  由
一、按受處分人，不服道路交通管理處罰條例第8 條主管機關所
    為之處罰，得於接到裁決書之翌日起20日內，向管轄地方法
    院聲明異議；又交通法庭認聲明異議不合法律上之程式或其
    異議權已經喪失者，應以裁定駁回之，該條例第87條第1 項
    及道路交通案件處理辦法第18條前段分別定有明文。故受處
    分人自應於上開規定之期間內向法院聲明異議，倘受處分人
    逾期異議，即於法不合，法院自應裁定駁回。復按處理違反
    道路交通管理事件，有關文書送達之程序，依行政程序法之
    規定，違反道路交通管理事件統一裁罰基準及處理細則第5
    條定有明文。又送達，於應受送達人之住居所、事務所或營
    業所為之；於應送達處所不獲會晤應受送達人時，得將文書
    付與有辨別事理能力之同居人、受僱人或應送達處所之接收
    郵件人員；應受送達人或其同居人、受僱人、接收郵件人員
    無正當理由拒絕收領文書時，得將文書留置於應送達處所，
    以為送達；送達，不能依前二條規定為之者，得將文書寄存
    送達地之地方自治或警察機關，並作送達通知書兩份，一份
    黏貼於應受送達人住居所、事務所、營業所或其就業處所門
    首，另一份交由鄰居轉交或置於該送達處所信箱或其他適當
    位置，以為送達。前項情形，由郵政機關為送達者，得將文
    書寄存於送達地之郵政機關，行政程序法第72條第1 項前段
    、第73條第1 項、第3 項、第74條第1 項、第2 項亦分別有
    所規定。
二、經查：
（一）本件原處分機關交通部公路總局臺北區監理所板橋監理站
      於民國98年12月2 日作成如附表所示之裁決書後，即以掛
      號郵寄之方式向異議人即受處分人陳金珊之戶籍地址即「
      臺北縣中和巿（現改制為新北市中和區，下同）中山路2
      段2 巷45弄24之3 號」送達，郵務機關於98年12月14日因
      未獲會晤本人，亦無受領文書之同居人、受雇人或應受送
      達處所接收郵件人員，而於98年12月16日將前揭裁決書均
      寄存於上開送達地之郵政機關即中和泰和街郵局招領，並
      製作寄存送達通知書2 份，一份黏貼於應受送達人即異議
      人上址住所門首，另一份置於該址信箱以為送達，此有上
      揭裁決書、送達證書各5 份、異議人個人基本資料查詢結
      果1 份在卷可憑，揆諸前揭說明，該裁決書分別自98年12
      月16日寄存於中和泰和街郵局時起皆已生合法送達之效力
      ，異議人自應於前揭送達日之翌日起20日內聲明異議。
（二）次查，異議人遭警察舉發違規時，舉發違反道路交通管理
      事件通知單（下稱舉發通知單）上駕駛人地址記載為異議
      人戶籍地址，且異議人違規時所駕駛之車輛為其所有，舉
      發通知單車主姓名一欄亦記載為「本人」明確，而異議人
      之戶籍地址，自98年2 月10日起迄今，均為「新北市中和
      區（臺北縣中和巿）中山路2 段2 巷45弄24之3 號」，雖
      異議人所提聲明異議狀上記載其住址為「新北市○○區○
      ○路2 段2 巷45弄10號1 樓」，惟異議人未曾依「公路監
      理電腦系統車輛車籍及駕駛人駕籍增設通信地址欄位作業
      注意事項」之規定，向原處分機關或相關公路監理機關申
      請增設『通信地址』，此亦有本院100 年6 月7 日向原處
      分機關查詢之電話紀錄1 紙附卷可稽，可認異議人於本件
      事發當時別無留存其餘居所以供舉發機關作為送達本件舉
      發通知單之依據，則原處分機關依異議人之戶籍地址寄存
      送達，當屬合法有效。準此，異議人於上開裁決書合法送
      達後，顯已逾20日，遲至99年8 月17日始對上開裁決書所
      示裁決內容向原處分機關提出申訴，並於100 年5 月19日
      聲明異議，亦有原處分機關違規案件陳述書、聲明異議狀
      及其上蓋用之收文章可佐，是本件異議顯已逾道路交通管
      理處罰條例第87條第1 項所定之20日不變期間。
三、綜上所述，受處分人對本件裁決處分所為之聲明異議，既已
    逾法定期間，而不合法律上之程式，且無從補正，依首揭說
    明，自應予以駁回。
據上論斷，應依道路交通管理處罰條例第87條第2 項，道路交通
案件處理辦法第18條前段，裁定如主文。
中    華    民    國   100    年    6     月    9     日
                  交通法庭  法  官  張誌洋
上列正本證明與原本無異。
如不服本裁定，應於裁定送達後五日內敘明抗告理由，向本院提
出抗告狀。
                            書記官  張桐嘉
中    華    民    國   100    年    6     月    10    日
附表：
┌──┬──────┬──────┬────────┬───────┐
│編號│  違規時間  │  違規地點  │    違規事實    │  裁決書文號  │
├──┼──────┼──────┼────────┼───────┤
│ 一 │98年3 月26日│臺北縣中和市│機器腳踏車不在規│板監裁字第裁  │
│    │12時31分許  │中山路與景平│定之車道行駛    │CG0000000 號  │
│    │            │路口        │                │              │
├──┼──────┼──────┼────────┼───────┤
│ 二 │98年4 月1 日│臺北縣中和市│機器腳踏車不在規│板監裁字第裁  │
│    │12時15分許  │中山路與景平│定之車道行駛    │CG0000000 號  │
│    │            │路口        │                │              │
├──┼──────┼──────┼────────┼───────┤
│ 三 │98年4 月4 日│臺北縣中和市│機器腳踏車不在規│板監裁字第裁  │
│    │17時24分許  │中山路與景平│定之車道行駛    │CG0000000 號  │
│    │            │路口        │                │              │
├──┼──────┼──────┼────────┼───────┤
│ 四 │98年4 月7 日│臺北縣中和市│機器腳踏車不在規│板監裁字第裁  │
│    │12時38分許  │中山路與景平│定之車道行駛    │CG0000000 號  │
│    │            │路口        │                │              │
├──┼──────┼──────┼────────┼───────┤
│ 五 │98年4 月9 日│臺北縣中和市│機器腳踏車不在規│板監裁字第裁  │
│    │10時54分許  │中山路與景平│定之車道行駛    │CG0000000 號  │
│    │            │路口        │                │              │
└──┴──────┴──────┴────────┴───────┘